Javier Cobaise

javier.cobaise.salas@gmail.com • +569 5410 2785 • RUT: 19.837.895-k

• La Cisterna • Santiago

Descripción

Ingeniero civil en Computación de la Universidad de Chile, con experiencia desarrollando aplicaciones y sistemas que le permitan al usuario realizar sus responsabilidades de manera más fácil y eficiente. Con gran interés en ser parte de soluciones a problemas complejos.

Experiencia

SoloTodo

Desarrollador febrero 2024 – actualidad

Reimplementación, mantención y extensión de plataforma de manejo de fichas técnicas de productos, ocupando NextJs y Base de datos EAV

Wizz Ortodoncia

Desarrollador Enero 2023 – Diciembre 2023

Implementación de un sistema usando AWS para poder realizar cálculos necesarios para el uso de escáneres dentales.

Educación

LET Research Unit Kyoto, Japón

Workshop Septiembre – Diciembre 2022

Participación en un workshop de predicción y calificación de características diferenciadoras en estudiantes usando una aplicación de e-books

Universidad de Chile

SANTIAGO, REGIÓN METROPOLITANA, CHILE

Ingeniería civil en Computación

2016 - 2022

Conocimientos & Habilidades

Capacitaciones Computacionales Python, React, Java, Golang, JavaScript, SQL, HTML, Django, NextJs, AWS, Git, CSS

Uso de software: Excel, Word, PowerPoint, PowerBI

Idiomas: Español, Inglés